【裁判字號】    97,交聲,516
【裁判日期】    970418
【裁判案由】    交管條例聲異
【裁判全文】
臺灣板橋地方法院交通事件裁定         97年度交聲字第516號
原處分機關  交通部公路總局臺北區監理所
異  議  人
即受處分人  全穎科技股份有限公司
代  表  人  甲○○
上列受處分人因違反道路交通管理處罰條例案件，對於交通部公
路總局臺北區監理所於民國97年3 月7 日所為之北監自裁字第裁
40-A04WR5023號裁決處分，聲明異議，本院裁定如下：
    主  文
異議駁回。
    理  由
一、原處分意旨略以：異議人即受處分人全穎科技股份有限公司
    代表人甲○○，於民國97年1 月9 日14時2 分許，將車牌號
    碼1025-KK 號營業一般小客車，停放在臺北市○○路24號對
    面道路，因在顯有妨礙他人通行處所停車之違規，經臺北市
    政府警察局分局交通警察大隊（下簡稱原舉發機關）值勤員
    警依違反道路交通管理處罰條例第56條第1 項第1 款之規定
    ，以北市警交大字第裁40-A04WR5023號舉發違反道路交通管
    理事件通知單（下簡稱舉發通知單）舉發，嗣因臺北市政府
    警察局交通警察大隊發現舉發之值勤員警誤植適用法條，故
    於97年2 月15日以北市警交大執字第09730575600 號函函請
    交通部公路總局臺北區監理所（下簡稱原處分機關）予以更
    正，改依同條例56條第1 項第5 款予以裁處，原處分機關遂
    於97年3 月7 日依同條例56條第1 項第5 款之規定，以北監
    自裁字第裁40-A04WR5023號違反道路交通管理事件裁決書（
    下簡稱裁決書）裁處罰鍰新臺幣（下同）900 元。
二、異議意旨略以：受處分人員工甲○○於97年1 月19日14時2
    分許，將公司長租車1025-KK 號停放於臺北市○○路24號對
    面，被警察舉發在畫有紅線之路段停車，並執行拖吊，但異
    議人並無違規停車，由警方提供之違規照片可明顯看出本車
    所停之位置，無道路交通標誌標線號誌設置規則169 條所稱
    在標示紅線及禁止停車之標誌，且本車所停之位置，平行於
    人行道之無紅線路旁，與一般路旁之停車位並無不同，並非
    位於專供行人通行之設施末端與道路範圍相接處，亦非行人
    、車輛之出入口，且里長亦確認並無妨礙其他人、車通行之
    情事，並開具聲明書以資證明，是該裁決處分顯有錯誤，因
    此聲明異議云云。
三、按汽車駕駛人停車時，在顯有妨害其他人、車通行處所停車
    ，處600 元以上1,200 元以下罰鍰，道路交通管理處罰條例
    第56條第1 項第5 款定有明文，所謂「在顯有妨礙其他人、
    車通行處所」不得停車之規定，不以設置禁止停車標誌、標
    線之路段為必要，故違規路段是否劃設有禁止停車或之紅線
    、是否設有「禁止停車」之標誌即與本件違規事實無涉，合
    先敘明。
四、經查，本件異議人全穎科技股份有限公司代表人甲○○，於
    97年1 月9 日14時2 分許，將車牌號碼1025-KK 號營業一般
    小客車，停效在臺北市○○路24號對面道路，因在顯有妨礙
    他人通行處所停車之違規，經原舉發機關值勤員警依違反道
    路交通管理處罰條例第56條第1 項第1 款之規定，以北市警
    交大字第裁40-A04WR5023號舉發通知單予以舉發，嗣原舉發
    機關發現誤植適用法條情形，以北市警交大執字第09730575
    600 號函函請交通部公路總局臺北區監理所（下簡稱原處分
    機關）予以更正，改依同條例56條第1 項第5 款予以裁處後
    ，經原處分機關於97年3 月7 日以北監自裁字第裁40-A04WR
    5023號裁決書裁處罰鍰900 元等情，為異議人即受處分人所
    不爭執，雖異議人辯稱該停車位置並未妨礙其他人車之通行
    ，惟依卷附舉發照片所示，異議人之上開自小客車停放於臺
    北市○○路24號對面道路，其停車位置前方距離僅3 、4 公
    尺處，地面即繪製有「公車停靠區」之方格標線，而異議人
    停車位置，正足以妨礙公車進入「公車停靠區○○○○路線
    ，增加公車靠站時所不必要之危險，是其係在顯有妨害其他
    車輛通行處所停車之情，要無疑義。況觀異議人所附具之停
    車位置示意圖可知，異議人停車位置，位於人行道與道路連
    接之處，該連接處並有緩降坡度之設置，於鄰近之機車停放
    區及公車停靠區○○○○道與道路有高低落差者，有所不同
    ，顯見道路管理機關規劃該緩降坡度目的，即為方便一般行
    人或行動障礙者行走或進出機車停放區所設置，此亦與道路
    交通局及原舉發機關所稱：「該車輛停放處係位於專供行人
    通行之設施物末端與道路範圍相接觸，該地點可視為人行空
    間之延伸處，」之說明相符，是異議人即受處分人停放車輛
    地點，足以妨礙其他行人通行，甚為灼然，異議人上開所辯
    ，顯係事後卸責之詞，委不足採。本件原處分機關依道路交
    通管理處罰條例第56條第1 項第5 款及違反道路交通管理事
    件統一裁罰基準表之規定，裁處異議人罰鍰900 元，於法並
    無不合，異議人之異議為無理由，應予駁回。
據上論斷，應依道路交通案件處理辦法第19條，裁定如主文。
中    華    民    國    97    年    4     月    18    日
                    交通法庭    法  官  曾正耀
以上正本證明與原本無異
如不服本裁定應於送達後5 日內向本院提出抗告狀
                                書記官  陳淑怡
中    華    民    國    97    年    4     月    18    日


司法院資訊處製作；財團法人民間司法改革基金會備份。
